# 关于非经常性损益的探讨

提问人：sunday_311 时间：2023-01-16 18:09:24
《公开发行证券的公司信息披露规范问答第 1 号—非经常性损益》
问题：
何为非经常性损益？它包括哪些项目？
解答：
一、非经常性损益是指公司发生的与主营业务和其他经营业务无直接关系，以及虽与主营业务和其他经营业务相关，但由于该交易或事项的性质、金额和发生频率，影响了正常反映公司经营、盈利能力的各项交易、事项产生的损益。
二、非经常性损益应包括以下项目：
（一）非流动资产处置损益；
（二）越权审批或无正式批准文件的税收返还、减免；
（三）计入当期损益的政府补助，但与公司业务密切相关，按照国家统一标准定额或定量享受的政府补助除外；
（四）计入当期损益的对非金融企业收取的资金占用费，但经国家有关部门批准设立的有经营资格的金融机构对非金融企业收取的资金占用费除外；
（五）企业合并的合并成本小于合并时应享有被合并单位可辨认净资产公允价值产生的损益；
（六）非货币性资产交换损益；
（七）委托投资损益；
（八）因不可抗力因素，如遭受自然灾害而计提的各项资产减值准备；
（九）债务重组损益；
（十）企业重组费用，如安置职工的支出、整合费用等；
（十一）交易价格显失公允的交易产生的超过公允价值部分的损益；
（十二）同一控制下企业合并产生的子公司期初至合并日的当期净损益；
（十三）与公司主营业务无关的预计负债产生的损益；
（十四）除上述各项之外的其他营业外收支净额；
（十五）中国证监会认定的其他非经常性损益项目。
其中：（三）计入当期损益的政府补助，但与公司业务密切相关，按照国家统一标准定额或定量享受的政府补助除外，这里如何理解与公司业务密切相关？因为总体原则说“虽与主营业务和其他经营业务相关，但由于该交易或事项的性质、金额和发生频率，影响了正常反映公司经营、盈利能力的各项交易、事项产生的损益”，如果是与经营业务密切相关的，但是发生的频率比较偶发，那是否可以计入非经常性损益呢？
目前疫情下，很多行业都有财政补贴，比如餐饮、零售、航空、旅游这种，假设航空业 或者 旅游业 是按照旅游线路/航班进行补贴，按照每条线路/航班执行情况，按一定金额给予补贴，这种是不是就符合“与公司业务密切相关，按照国家统一标准定额或定量享受的政府补助”的条件，可以作为经常性损益？；如果是没有业务数据做支持，比如根据经营规模，一次性补贴 500 万，或者 100 万的，这种是不是就作为非经常性损益？

回答人：chenyiwei
1 、与经营业务密切相关的，但是发生的频率比较偶发，不构成本企业的稳定经营收益来源，不能作为报表使用者预测本企业未来持续盈利能力依据的，也应列入非经常性损益。
2 、由于疫情管控导致的对经济活动和人员流动的限制现已解除，经济已开始复原，可以合理预期疫情期间的专项补贴政策将会逐步退出，这些补贴日后并不能持续获取，不能作为报表使用者预测本企业未来持续盈利能力依据，故也应当作为非经常性损益。